Images du répertoire du notaire Jean Le Chanteur pour l'étude XVIII
Archives nationales de France
Images du répertoire du notaire Jean Le Chanteur pour l'étude XVIII
30 avril 1668 - 10 juillet 1682
MC/RE/XVIII/2
Etude XVIII; Le chanteur, Jean
Un registre
Archives nationales de France
Minutes et répertoires: la loi 2008-696 du 15 juillet 2008 relative aux archives a fixé à 75 ans à compter de la date de l'acte, ou à 25 ans à compter de la date du décès de l'intéressé si ce délai est plus bref, le délai de communication des minutes et répertoires des notaires; ce délai est porté à 100 ans à compter de la date de l'acte si le document se rapporte à un mineur (code du Patrimoine, articles L213-2, 4e d et 5e).
Autres documents de l'étude (dossiers de clients, comptabilité...): s'agissant d'archives privées, ces documents sont communicables selon les modalités fixées par le déposant ou le donateur.
Certains documents ne sont pas accessibles sous leur forme originale en raison de leur mauvais état de conservation.
Registre entré aux Archives nationales en 1936.
165 feuillets de papier manuscrits, hauteur 38 x largeur 24 cm jusqu'au feuillet 160, et hauteur 33,5 x largeur 22 cm, pour les feuillets 161 à 165, composé de 7 cahiers foliotés par le notaire. Le registre est en bon état.
Registre folioté en 2003 (foliotation non visible à l'écran)
Images des répertoires de l’étude XVIII
Archives de l'étude XVIII
répertoire d'officier public ministériel
- Répertoire chronologique pour la période du 30 avril 1668 au 10 juillet 1682, 30 avril 1668 - 10 juillet 1682; MC/RE/XVIII/2; 149 feuillets
  Le répertoire contient les informations suivantes :1. nature de l'acte; 2. date du jour; 3. nom, prénom, des parties
  Feuillets 151 à 159: liste chronologique des brevets grossoyés de 1662 à 1681.
  Feuillets 161 à 165: "mémoire de l'état des pratiques auxquelles maître Jean Le Chanteur ... était subrogé...."
  Voir aussi MC/RE/XVIII/24, l'"état du chartrier" (répertoires, liasses, dossiers de clients) pour la période de 1581 à 1794.
  répertoire
  - Liste chronologique des actes pour la période du 30 avril au 29 décembre 1668, 30 avril - 29 décembre 1668; 2 r°-10 r°; 9 feuillets
  - Liste chronologique des actes pour la période du 1er janvier au 30 décembre 1669, 1er janvier - 30 décembre 1669; 10 r°-24 r°; 15 feuillets
  - Liste chronologique des actes pour la période du 1er janvier au 30 décembre 1670, 1er janvier - 30 décembre 1670; 24 r°-36 v°; 13 feuillets
  - Liste chronologique des actes pour la période du 1er janvier au 30 décembre 1671, 1er janvier - 30 décembre 1671; 36 v°-50 r°; 15 feuillets
  - Liste chronologique des actes pour la période du 2 janvier au 31 décembre 1672, 2 janvier - 31 décembre 1672; 50 r°-62 r°; 15 feuillets
  - Liste chronologique des actes pour la période du 2 janvier au 31 décembre 1673, 2 janvier - 31 décembre 1673; 62 r°-69 v°; 8 feuillets
  - Liste chronologique des actes pour la période du 4 janvier au 31 décembre 1674, 4 janvier - 31 décembre 1674; 69 v°-78 v°; 10 feuillets
  - Liste chronologique des actes pour la période du 2 janvier au 31 décembre 1675, 2 janvier - 31 décembre 1675; 78 v°-88 v°; 11 feuillets
  - Liste chronologique des actes pour la période du 2 janvier au 31 décembre 1676, 2 janvier - 31 décembre 1676; 88 v°-98 v°; 11 feuillets
  - Liste chronologique des actes pour la période du 1er janvier au 29 décembre 1677, 1er janvier - 29 décembre 1677; 99 r°-108 v°; 10 feuillets
  - Liste chronologique des actes pour la période du 1er janvier au 30 décembre 1678, 1er janvier - 30 décembre 1678; 108 v°-116 v°; 9 feuillets
  - Liste chronologique des actes pour la période du 1er janvier au 31 décembre 1679, 1er janvier - 31 décembre 1679; 116 v°-127 v°; 12 feuillets
  - Liste chronologique des actes pour la période du 4 janvier au 29 décembre 1680, 4 janvier - 29 décembre 1680; 127 v°-135 v°; 9 feuillets
  - Liste chronologique des actes pour la période du 1er janvier au 31 décembre 1681, 1er janvier - 31 décembre 1681; 136 r°-145 v°; 10 feuillets
  - Liste chronologique des actes pour la période du 1er janvier au 10 juillet 1682, 1er janvier - 10 juillet 1682; 145 v°-150 r°; 6 feuillets
  - Liste chronologique des brevets grossoyés pour la période du 14 février 1662 au 18 décembre 1681, 14 février 1662 - 18 décembre 1681; 151 r°-159 v°; 9 feuillets
  - "Mémoire de l'état des pratiques auxquelles maître Jean Le Chanteur était subrogé et qu'il avait délivrées à maître Julien Cohier ...", 161 r°-165 v°; 9 feuillets
    Etat des pratiques des notaires Thomas Perier, Mathurin Perier, Philippe Perier (étude XI), Nicolas Cartier et Jean Le Chanteur.